臺灣雲林地方法院刑事判決
110年度交簡上字第17號
上  訴  人
即  被  告  沈煒翔



上列上訴人即被告因公共危險案件，不服本院斗六簡易庭110年
度六交簡字第2號中華民國110年3月25日刑事簡易判決（聲請簡
易判決處刑書案號：109年度速偵字第1554號），提起上訴，本
院管轄之第二審合議庭判決如下：
    主  文
上訴駁回。
    事  實
一、沈煒翔與林興雄於民國109年12月8日上午2時30分許起至同日
    上午3時20分許，在友人廖瑞麟位於雲林縣○○鄉○○0號住處（
    下稱本案飲酒處）聊天，期間沈煒翔飲用啤酒若干後，明知
    酒後不得駕駛動力交通工具，竟基於酒後駕駛動力交通工具
    之犯意，駕駛車牌號碼000-0000號自用小客車（下稱A車）
    自本案飲酒處前方庭院行駛於雲林縣○○鄉000號旁之私設巷
    道，並跟隨在林興雄所駕駛車牌號碼00-0000號自用小貨車
    （下稱B車）後方，欲駛入大埤路。嗣於同日上午3時25分許
    ，因員警洪士哲執行巡邏勤務而行經雲林縣○○鄉○○路000號前
    ，見該私設巷道內之A、B車車燈開啟有異而上前攔查，發覺
    沈煒翔散發酒氣，於同日上午4時7分許，測得其吐氣所含酒
    精濃度達每公升0.50毫克，始悉上情。
二、案經雲林縣警察局斗南分局報告臺灣雲林地方檢察署（下稱
    雲林地檢署）檢察官偵查起訴。
    理  由
壹、程序方面：
一、按被告以外之人於審判外之言詞或書面陳述，除法律有規定
    者外，不得作為證據；被告以外之人於審判外之陳述，雖不
    符刑事訴訟法第159條之1至第159條之4規定，而經當事人於
    審判程序同意作為證據，法院審酌該言詞陳述或書面陳述作
    成時之情況，認為適當者，亦得為證據，同法第159條第1項
    、第159條之5第1項定有明文。經查，本判決所引用被告沈
    煒翔以外之人於審判外陳述之供述證據，檢察官及被告於本
    院審理程序時均陳明同意作為證據使用（見本院110年度交
    簡上字第17號卷〈下稱本院卷〉第83頁至第84頁、第165頁）
    ，本院審酌該等供述證據作成時並無違法或不當之情況，亦
    無違法取證等瑕疵，且與待證事實具有關聯性，認以之作為
    證據應屬適當，均具有證據能力。
二、下列所引用之非供述證據，均與本案事實具有自然關聯性，
    且查無事證足認有違背法定程序或經偽造、變造所取得等證
    據排除之情事，復均經依刑事訴訟法第164條、第165條踐行
    調查程序，檢察官、被告對此部分之證據能力亦均不爭執，
    堪認均有證據能力。
貳、實體方面：
一、認定犯罪事實所憑之證據及理由： 
  ㈠訊據被吿固坦承於上開時、地飲用啤酒若干後，為警測得吐
    氣所含酒精濃度達每公升0.50毫克等節，然矢口否認公共危險
    犯行，辯稱：伊是在雲林縣○○鄉000號旁之私設巷道內發動A
    車引擎開啟大燈協助友人林興雄所駕駛之B車修車，伊並沒
    有駕駛A車，且A車之停放地點為私設巷道云云。經查：
　⒈被吿於前開時、地飲用啤酒若干後，於同日上午4時7分許，
    在上址私設巷道，經警測得吐氣所含酒精濃度達每公升0.50毫
    克之事實，業據被吿於警詢、偵查及本院審理中均坦承不諱
    （見雲林縣警察局斗南分局雲警南偵字第1091002161號卷〈
    下稱警卷〉第2頁至第4頁；雲林地檢署109年度速偵字第1554
    號偵查卷〈下稱偵卷〉第15頁至第16頁；本院卷第83頁、第85
    頁至第86頁、第163頁），並有雲林縣警察局斗南分局道路
    交通事故當事人酒精測定紀錄表（見警卷第5頁）、財團法人
    臺灣商品檢測驗證中心呼氣酒精測試器檢定合格證書（見警
    卷第6頁）、雲林縣警察局取締『酒後駕車』公共危險案件檢
    測及觀察紀錄表（見警卷第7頁）、雲林縣警察局舉發違反道
    路交通管理事件通知單（見警卷第10頁）、車輛詳細資料報表
    （見警卷第11頁）各1紙、雲林縣警察局斗南分局110年10月
    5日雲警南偵字第1100013405號函檢送員警職務報告、現場
    圖各1份及現場照片3張（見本院卷第117頁至第129頁）、地
    籍圖謄本、土地登記謄本各1份、現場照片11張（見本院卷
    第15頁至第37頁）存卷可參，復有密錄器光碟1片（置於本
    院卷第69頁之證件存置袋內）可佐，此部分堪認屬實。
　⒉被吿於上開時、地駕駛A車自本案飲酒處前方庭院行駛至上址
    私設巷道乙節，業據被吿於警詢中供稱：伊只是從前庭把車
    移出來等語（見本院卷第172頁，詳附件二），核與證人洪
    士哲於本院審理中證稱：被吿所指從前庭把車移出來就是指
    自本案飲酒處前方庭院開出來至伊攔查被吿駕駛A車之處，
    本案飲酒處是平房，前方有廣場，若自本案飲酒處至雲林縣
    ○○鄉○○路000號前之大埤路至少約100公尺等語（見本院卷第
    178頁至第179頁、第182頁）；證人廖瑞麟於本院審理中證
    稱：伊居住在本案飲酒處，本案飲酒處前庭可以停放3，4輛
    車，平房外面即是前庭，友人來找伊均是停放在前庭，於上
    開時、地，被吿有駕駛A車前來本案飲酒處，A車停放在前庭
    。該日林興雄亦在本案飲酒處，係林興雄先駕車至本案飲酒
    處，並將B車停放在前庭，被吿再駕駛A車前來本案飲酒處，
    本案飲酒處距離大埤路464號前之大埤路約80公尺等語（見
    本院卷第184頁至第186頁、第188頁至第190頁）大致相符，
    足認上情為真。再者，被吿於警詢、偵查均未爭執其飲酒後
    未駕駛A車，且被吿於110年4月7日之上訴狀亦記載：「未行
    駛到大埤路（道路上）」，迄至本院110年7月13日準備程序
    始以前詞置辯，是否可採，顯非無疑。
　⒊至被吿固辯稱：僅係將A車發動引擎開啟車燈予林興雄所駕駛
    之B車照明修繕云云。然查，被吿於警詢、偵查均未曾辯稱
    前詞，且經本院於110年9月15日當庭勘驗員警密錄器影像光
    碟（詳附件一），亦未見被吿該日曾向員警反應上情，有本
    院110年9月15日之勘驗筆錄1份（見本院卷第107頁至第109
    頁）在卷可考，則被吿所辯是否為真，亦非無疑。至證人林
    興雄於本院審理中雖具結證稱：被吿所駕駛之A車停放在B車
    後方，均係停放在私設巷道，因為B車傳動軸損壞，伊麻煩
    被吿開啟車燈協助伊修繕B車等語（見本院卷第196頁至第19
    7頁），然證人林興雄於本院審理中先證稱：伊是先抵達本
    案飲酒處，被告之後才過來，伊抵達時先將B車停放在本案
    飲酒處之前庭，被吿所駕駛之A車係停放在私設巷道，伊係
    迴轉出來B車突然壞掉等語（見本院卷第195頁至第196頁，
    下稱證述㈠）；同日又改稱：伊所駕駛之B車一開始即停放在
    私設巷道，被吿駕駛A車過來後即停放在A車後方等語（見本
    院卷第196頁至第197頁，下稱證述㈡）；同日稍後又證稱：
    伊一開始抵達本案飲酒處即停放在私設巷道，之後被吿抵達
    時則停放在本案飲酒處前庭，被吿所駕駛之A車是停放在B車
    後方等語（見本院卷第199頁至第200頁，下稱證述㈢），證
    人林興雄前後證述就其駕駛之B車所停放之位置，甚或A車所
    停放之位置明顯不一，是否可採，已非無疑，且證人林興雄
    證述㈠部分，果若被吿已將A車停放在私設巷道，而證人林興
    雄所駕駛之B車始自前庭迴轉出來，豈可能被吿為警查獲之
    際係B車停放在A車前方（即接近私設巷道巷口處）之位置？
    又證人林興雄證述㈡、㈢部分，經本院觀諸現場照片所示（見
    本院卷第31頁），該條私人巷道明顯僅供單輛車出入，無從
    會車，倘證人林興雄所駕駛之B車先行抵達，並停放在私人
    巷道接近巷口位置（車頭朝大埤路），豈可能後到由被吿所
    駕駛之A車能進入該私人巷道而停放在B車後方，證人林興雄
    前開證述顯與客觀事證不相符合，自難以證人林興雄前開證
    述遽為有利被告之認定。
　⒋另被吿雖辯稱：A車係在私人土地上云云。惟按刑法第185條
    之3第1項第1款之「吐氣所含酒精濃度達每公升0.25毫克或
    血液中酒精濃度達百分之0.05以上」而駕駛動力交通工具之
    罪，一般咸認為保障民眾行的安全，係採抽象危險犯之概念
    ，只要駕駛人之血液及呼氣酒精濃度逾越上述標準而駕車，
    即認屬公共危險行為，構成本罪，既為保障民眾行的安全，
    則只要現實上民眾人車有進出、通過、佇立、停車等使用、
    往來可能之地點，均包含在內，不以道路交通管理處罰條例
    第3條第1款所規定之道路（即公路、街道、巷衖、廣場、騎
    樓、走廊或其他供公眾通行之地方等處所）為限，供他人使
    用之停車場、空地，縱屬私人土地，亦包含在內（臺灣高等
    法院高雄分院104年度交上易字第141號、臺灣高等法院臺南
    分院105年度交上易字第823號判決意旨可資參照）。觀諸上
    開職務報告及所附現場照片所示（見本院卷第119頁至第129
    頁），被告駕車之地點為私人土地，雖非道路之一部分，但
    與道路銜接處並無阻隔，民眾人車均可自由進出、使用，為
    開放空間，現實上係民眾人車有進出、通過、停車等使用、
    往來可能之地點，是被告酒後駕車在上開土地移動之行為，
    不論駛入、駛離、或移車，均有碰撞他人人車之危險性，自
    含括在抽象危險犯之概念內，而成立本罪。綜上所述，被告
    所辯顯係事後卸責之詞，不足採信。
　㈡綜上，本案事證明確，被告犯行洵堪認定，應依法論科。
二、按刑法第185條之3第1項第1款所稱「駕駛動力交通工具而吐
    氣所含酒精濃度達每公升零點二五毫克或血液中酒精濃度達
    百分之零點零五以上」係屬抽象危險犯，不以發生具體危險
    為必要，只須客觀上行為人駕駛動力交通工具且其酒精濃度
    達到上開標準值，即認定行為人有「不能安全駕駛」之危險
    存在，查被告於為警查獲時吐氣所含酒精濃度為每公升0.50
    毫克，已達每公升0.25毫克以上。核被告所為，係犯刑法第
    185條之3第1項第1款駕駛動力交通工具而吐氣所含酒精濃度
    達每公升0.25毫克以上之罪。
三、原審判決以被告罪證明確，並審酌被告飲酒後不勝酒力，無
    視法律之誡命與其他用路人之安全，仍駕駛A車行駛於私設
    巷道而為警攔查，並測得其當時吐氣酒精濃度高達每公升0.
    50毫克，數值非低，對一般往來之公眾與行車實具一定之危
    險性，所幸未造成人員傷亡。惟念其犯後坦承犯行，態度尚
    可，及其於警詢時自陳教育程度為國中畢業，無業，家庭經
    濟狀況貧寒等一切情狀，依刑事訴訟法第449條第1項前段、
    第454條第2項，刑法第185條之3第1項第1款、第41條第1項
    前段，刑法施行法第1條之1第1項規定，量處有期徒刑3月，
    如易科罰金，以新臺幣1,000元折算1日，其認事用法並無違
    誤，量刑未超出法定刑度之範圍，亦無明顯失入之處，核屬
    允當。被告上訴否認犯行，為無理由，應予駁回。
據上論斷，應依刑事訴訟法第455條之1第1項、第3項、第368條
，判決如主文。
中　　華　　民　　國　　110 　年　　11　　月　　30　　日
　　　　　　　　　刑事第六庭  審判長法  官  鍾世芬
                                    法  官  簡伶潔
                                    法  官  陳韋仁
以上正本證明與原本無異。
不得上訴。
中　　華　　民　　國　　110 　年　　11　　月　　30　　日
                                    書記官  陳映佐

附件一：員警密錄器錄影畫面
內容：（下列標註時間為畫面右下方之監視器錄影時間）
【04：06：06】至【04：06：20】
員警及被吿沈煒翔站在道路旁白色邊線處(錄影角度向下)。
員警：我剛剛已經提供礦泉水給你漱口了。(畫面一陣搖晃，錄
影角度改變朝上)你水給我、給我，不要拿在手上。
畫面中當時有2位員警、被吿及1名黑衣長袖男子在場，均站在有
劃設行車分向線、快慢車道之道路旁。
被吿以右手持礦泉水不停喝水後拿給員警。
【04：06：21】至【04：06：55】
員警：這個都乾淨的。
錄有拿取物品的聲音，無其他對話。
【04：06：57】至【04：07：18】
員警：你有吹過這個嗎？(以右手指呼氣酒精測試器)你嘴巴裡面
還有水嗎？
被吿：沒有了。
員警：你不能把水噴進去裡面喔。你曾經吹過這個嗎？
被吿點頭。
員警：有過喔，嘴開開這樣含著這裡，一直吹氣、吹氣，我叫你
停再停。
被吿：好。
員警：你先吹氣一下(以其右手手背放在被吿嘴巴前方)，嘿。
【04：07：20】至【04：07：24】
開始進行酒測。
被吿含住呼氣酒精測試器。測試器畫面顯示進行中。
【04：07：25】至【04：07：36】
被吿張開嘴巴放開呼氣酒精測試器。測試器畫面顯示吹氣失敗。
員警：至少吹5秒。一般差不多要10秒、7、8秒。你至少吹5秒好
不好。
被吿向畫面右方偏開頭：我吹好了。
員警：來，再吹1次就好了。
【04：07：37】至【04：07：53】
開始進行酒測。
被吿含住呼氣酒精測試器。測試器畫面顯示進行中。
錄有其他男聲：再來、再來。
酒測結束，員警轉身面向儀器。
員警：這不一定會超過，對不對。
【04：07：54】至【04：08：55】
儀器開始列印酒精濃度檢測單。
員警：沈煒翔先生，你涉嫌酒後駕車，酒測值0.50，超過0.25，
0.18至0.24是開罰單，你這超過0.25算公共危險罪，明天早上要
去地檢署開庭。
被吿：這樣要罰多少？
員警：我看你這資料裡面，這5年你都沒被取締過酒駕，以前也
沒有資料，你酒測值0.50，也沒有算超過太多，剛剛該幫你的，
也都幫你了。
被吿：嗯，好。
【04：08：56】至【04：10：05】
員警：等一下要回派出所做一些資料，這樣知道嗎。
另一名員警：阿你車子要托哪個朋友幫你開回去？現場責付保管
。
被吿轉身向黑衣長袖男子：這樣就麻煩你了。
員警指示被吿於酒精濃度檢測單上簽名。
【04：10：06】至【04：10：25】
被吿：我這個至少多少？
員警：拒測就是最重罰18萬，你這算初犯。
錄有其他男聲：拒測最少15萬起跳。
被吿：現在我這個至少多少？
員警表示要將被吿帶回派出所。
【04：10：26】錄影結束。
　
附件二：被告之警詢筆錄　
㈠檔名：【筆錄錄影(0000000沈煒翔公共危險)】
⒈2020＿1208＿065608＿145.MP4　
  畫面右下方有錄音錄影時間：2020/12/08 06：56：07
  （下列標註時間為錄音錄影時間）
  內容：　
  【07：00：29】至【07：01：07】
  員警及被吿坐在桌前。
　員警：你今天因為何事來接受警方製作筆錄？你是不是酒駕？
　被吿：喝三罐鋁罐啤酒。
　員警：阿有開車啦齁？。阿你開的那輛車的車牌號碼幾號？你
　      還記得嗎？
　被吿：9358。
　員警：阿前面的英文勒？知道嗎？
　被吿：1...。
　員警：AZM嗎齁？
　被吿：AZM。
　員警：來這裡。AZM-9358。 
　員警：你今天就是因為你酒喝一喝，開這台AZM-9358號自小客
　      車，被警方查到你酒駕嘛。之阿現在來派出所做筆錄，
　      這樣有正確嗎？
　被吿：（沉默）。
⒉2020＿1208＿070109＿146.MP4　
  畫面右下方有錄音錄影時間：2020/12/08 07：01：08
  （下列標註時間為錄音錄影時間）
  內容：　　
  【07：01：08】至【07：06：07】
  被吿：（語意不清）我只是從前庭把車移出來。
  員警：你那條巷子也是路。19分。那個同事也有講。
  被吿：這樣我要跟你報告。 
  員警：你等一下。我知道你的意思。你等一下補充的地方我會
        給你補充。好不好？
  被吿：好（點頭）。
  員警：因為你剛剛有跟我說過，晚上想說，有時候我們說白一
        點，靠勢，但是我們不是故意的，就想說晚上沒什麼人
        也沒什麼車，離我家又近近的，阿就想說車開了就到家
        了，應該是不會怎樣，也不知道為什麼會被警察臨檢這
        樣，阿我不是故意要酒駕的，是不是這樣的？
  被吿：是（點頭）。
  員警：所以我重複1次，你被警察帶來派出所做筆錄是因為今
        天酒喝一喝，有開車然後被警察查到，所以目前先帶你
        來派出所做筆錄，要釐清酒駕的案件，這樣對嗎？
  被吿：嗯。
  員警：喔好。
  員警：來，警方109年12月8日3至5時執行巡邏，3時25分你駕
  駛1部AZM-9358號自小客車，行駛於雲林縣○○鄉○○路000號旁道
  路，旁邊一條小條路，因為那個時間半夜，進出的車比較少，
  警方感覺那裡怎麼會有車進出，把你攔下來查，過程中警方聞
  到你身上散有酒味，過一段時間對你酒測，酒測值0.50mg/l，
  查到你涉嫌公共危險案酒後駕車，這樣有正確嗎？
　被吿：嗯。
　員警：你要說有或沒有。不能說嗯。
　被吿：喔。
　員警：有啦齁。
　被吿：嗯。
　員警：阿警方給你查到你的時間、地點你知道在哪裡嗎？那個
  時間你知道嗎？
　被吿：3點多。
　員警：3點多齁。詳細的時間是109年12月8日3時25分那邊啦齁
  ，因為你就是開1臺我們前面有問過，這臺AZM-9358號自小客
  車，車的地方開在雲林縣○○鄉○○路000號旁小巷子那邊，警方
  因為晚上的時間，那裡車子出入比較少，感覺你車怪怪的，把
  你攔下來查看看，過程中聞到你身上有酒味，有跟你說，問你
  有沒有喝酒，你就說有啦有喝酒。
　被吿：（點頭）。
　員警：然後給你酒測，酒測值0.50mg/l，那張單子再給你看一
　      下。（員警離開座位）來這張單。這酒測值你吹的（員
　      警回位，並提示酒測單），這名你簽的。
　被吿：（點頭）。
　員警： 這裡0.50。你有看得到嗎？
　被吿：嗯（點頭）。
　員警：有齁。
　員警：來喔，再來。警方問你109年12月8日4時07分，警方在
  雲林縣○○鄉○○路000號旁小巷子，以斗南分局四維派出所酒精
  測定器序號A181168號對你實施酒測，測得你的酒精濃度達0.5
  0mg/l，這邊有案號，10號，酒測器的編號在這裡A181168齁，
  來這張單子上面的名字是你簽的齁？對啦齁？
　被吿：嗯。
　員警：來警方齁。在給你酒測之前，有提供水給你漱口嗎？
　被吿：嗯（點頭）。
　員警：有啦齁，有1罐嘛齁。
　員警：來阿你，重複1次，你什麼時間去哪裡？喝什麼酒？喝
  多少？你什麼時間去喝的？
　被吿：2點多。
　員警：你剛剛是說2點欸。
　被吿：對。
　員警：我給你打2點。喔好。你說你凌晨2點去朋友家喝。
　被吿：嘿。喝1小時。
　員警：阿你朋友家是在大埤鄉嗎？
　被吿：嘿，大埤鄉。
　員警：地址你知道嗎？
　被吿：我不知道。
　員警：他的地址你不知道。阿喝什麼東西？高梁？啤酒？藥酒
　      ？
　被吿：啤酒鋁罐的3罐。
　員警：喝3瓶啤酒。阿從兩點喝到幾點？
　被吿：喝到3點。
　員警：3點喔。但是你喝到3點的話，你從那裡開出來，我是3
  點，差不多3點25分把你攔下來的欸。
　被吿：對。但是我們差不多喝1小時而已。
　員警：喝1小時而已喔，所以可能喝1小時後，有留在那裡跟朋
  友聊天嗎？
　被吿：沒有啦。喝一喝就馬上回來了，他老爸中風，我哪有可
  能，嘿阿，我就跟你說我在那裡喝1小時，喝一喝就馬上走了
  。
　員警：但是你車子開出來的時間怎麼那麼久。這樣不太合理餒
  ，如果只有喝1小時的話。
　被吿：嘿阿。阿就有可能阿。
　員警：喔，安餒。
⒊2020＿1208＿070609＿147.MP4　
  畫面右下方有錄音錄影時間：2020/12/08 07：06：08
  （下列標註時間為錄音錄影時間）
  內容：　　
  【07：06：08】至【07：07：25】
　員警：這樣你就是從，應該是2點多。
　被吿：嘿啦。2點多啦。
  員警：這樣我打2點20分啦。
　被吿：好啦。
　員警：喝到3點20分啦。
　被吿：對阿，就是這樣。
　員警：這樣才會合阿。 
　被吿：喝一喝我就。
　員警：喝到3點20分喔。
　被吿：嘿嘿。
　員警：阿再來就喝完，有可能從裡面走出來，1、2分鐘車發動
      　，開出來。
　被吿：嘿阿。
　員警：安餒好，阿你開車要去哪？
　被吿：要回家阿。顧老人阿。
　員警：要回家啦齁。
　被吿：嘿阿。
　員警：阿警方剛剛有跟你講了齁，因為你開在雲林縣○○鄉○
　      ○路000號旁小巷子啦齁
　被吿：嘿。
　員警：阿剛剛警方也有跟你說，因為那個時間3點多。那裡有
  車進出，警方感覺怪怪的，感覺是不是有人在那裡犯案或是什
  麼的，所以才會把你攔下來臨檢，要給你查的過程中有聞到你
  身上散有酒味，然後給你酒測，酒測值0.50，剛剛有給你看了
  。
　被吿：嘿，我有。
  【07：07：41】至【07：08：08】
  員警：來再來我問你，你知不知道酒喝一喝後不能開車？酒喝
　      一喝後不能開車或是騎機車你知道嗎？
  被吿：不知道啦。
  員警：你不知道？
  被吿：嘿阿。
  員警：現在不能酒駕餒。
  被吿：阿就是不知道阿。
  員警：我不知道喔。
  被吿：嘿阿。
  員警：你平常有在喝酒嗎？
  被吿：沒有啦。
  員警：看了啦齁。無飲酒習慣。阿你之前有被警方查過酒駕嗎
        ？
  被吿：沒有。
  員警：沒有啦齁。
  【07：08：47】至【07：09：15】
  員警：阿你說的都有實在嗎？
  被吿：有阿。
  員警：有啦齁。阿有補充意見嗎？你剛剛的意思就是說齁，朋
        友他家離你家500公尺而已。
  被吿：500公尺。
  員警：阿你又想說晚上沒什麼人沒什麼車，阿貪圖一時方便，
        阿就想說開車過去這樣，不是故意要酒後駕車。
  被吿：嘿。
  員警：阿希望檢察官給我可以給我從輕量刑。這樣好嗎？
  被吿：好（點頭）。
  員警：這樣我幫你打上去。
  【07：09：31】至【07：10：35】 
　被吿：給我1次機會。
  員警：好，我知道，我會幫你打上去。
  員警：只有500公尺啦齁。加上深夜沒有人車。
  被吿：深夜去幫朋友搬馬達啦。搬龍機啦。 
  員警：你說你那個搬龍機對你沒有用啦。
  被吿：阿就真的有去幫他搬阿。就有阿。
  員警：加上深夜人車稀少。我貪圖一時方便啦齁，想說近近的
　      又沒什麼人車，沒什麼人，沒什麼車，開了就過去了齁
      　，是不是這樣？是不是啦？你就是因為想說晚上沒什麼
　      人沒什麼車，你朋友又離你家近近的，阿就想說車開了
　      一下子就到了，不是故意要酒駕的，是不是這樣？
　被吿：嘿。是。
⒋2020＿1208＿071109＿148.MP4　
  畫面右下方有錄音錄影時間：2020/12/08 07：11：07
  （下列標註時間為錄音錄影時間）
  內容：　　
  【07：11：14】至【07：11：23】　
　員警：我不是故意要酒駕的 ，希望檢察官可以從輕量刑，給
　      我1次改過自新的機會好嗎？
　被吿：好。
（勘驗結束）